臺灣高雄地方法院刑事判決　　　　　　 98年度交訴字第102號
公　訴　人　臺灣高雄地方法院檢察署檢察官
被　　　告　陳永謹
上列被告因公共危險等案件，經檢察官提起公訴（98年度偵字第
8070號），本院判決如下：
    主  文
陳永謹從事業務之人，因業務上之過失致人於死，處有期徒刑壹
年肆月；又駕駛動力交通工具肇事，致人死亡而逃逸，處有期徒
刑拾月。應執行有期徒刑貳年。
    事  實
一、陳永謹係受僱於柏旭交通企業股份有限公司（下稱柏旭公司
    ）之貨櫃車司機，為從事駕駛業務之人，於民國98年3 月7
    日中午12時25分許，駕駛柏旭公司所有車牌號碼X7-446號貨
    櫃曳引車，沿高雄市前鎮區○○○路南往北方向行駛，行經
    成功二路與凱旋路口，欲左轉彎進入成功二路1 之1 號「海
    吉貨櫃廠」內之際，原應注意汽車駕駛人轉彎時，轉彎車應
    讓直行車先行之規定，而依當時天氣雖雨、然日間自然光線
    、路面無缺陷，又無障礙物，視距良好，客觀上並無不能注
    意之情事，竟疏未注意應禮讓直行車先行，於行至前開路口
    時即貿然左轉進入對向車道，適有丁氏享（越南籍人士）騎
    乘車牌號碼908-BKA 號普通重型機車，沿成功二路北往南方
    向駛來，見狀閃避不及而與陳永謹所駕駛之貨櫃曳引車右後
    方車身發生碰撞，丁氏享因而人車倒地，頭部遭陳永謹所駕
    駛之貨櫃曳引車右後輪輾過，致丁氏享頭顱碎裂當場死亡。
    詎陳永謹聽聞聲響後，透過右側照後鏡得知丁氏享已倒地不
    起，竟基於駕駛動力交通工具肇事，致人傷亡而逃逸之犯意
    ，未下車查看、且未留滯現場等待處理，亦未報警或採取送
    醫、急救等必要救護行為，復未留下聯絡方式，即逕行駛離
    現場。嗣警調閱道路監視器錄影畫面而循線查獲。
二、案經丁氏享之夫郭見富（起訴書誤載為郭建富）訴由高雄市
    政府警察局前鎮分局報告臺灣高雄地方法院檢察署檢察官偵
    查起訴。
    理  由
壹、程序部分：
一、按被告以外之人於審判外之言詞或書面陳述，除法律有規定
    者外，不得作為證據，刑事訴訟法第159 條第1 項定有明文
    。查證人即目擊者蘇冠璋於警詢中證詞之證據能力，業經被
    告於本院98年11月26日準備期日聲明異議（見本院審交訴卷
    第16頁），並查無合於刑事訴訟法第159 條之1 至159 條之
    4 所定傳聞證據得為證據之例外情形，是依刑事訴訟法第15
    9 條第1 項之規定，應認證人蘇冠璋於警詢中之證述並無證
    據能力。
二、又按被告以外之人於審判外之陳述雖不符刑事訴訟法第159
    條之1 至之4 等4 條之規定，而經當事人於審判程序同意作
    為證據，法院審酌該言詞陳述或書面陳述作成時之情況，認
    為適當者，亦得為證據；當事人、代理人或辯護人於法院調
    查證據時，知有前項不得為證據之情形，而未於言詞辯論終
    結前聲明異議者，視為有前項之同意，刑事訴訟法第159 條
    之5 定有明文。本判決如後所引用被告以外之人於審判外所
    為之陳述，雖屬傳聞證據，且無刑事訴訟法第159 條之1 至
    之4 等4 條規定情形，然檢察官、被告均已知悉上開陳述屬
    傳聞證據，而於本院準備程序中表示不爭執（見本院審交訴
    卷第16頁），且於本院言詞辯論終結前均未聲明異議，本院
    審酌上開證據於作成時並無任何不適當之情況，認以之作為
    本案之證據，應屬適當，依刑事訴訟法第159 條之5 規定，
    應有證據能力。
貳、實體部分：
一、訊據被告陳永謹固坦承有於上揭時、地駕駛貨櫃曳引車肇事
    之事實，惟矢口否認有何業務過失致人於死及肇事逃逸之犯
    行，辯稱：伊從頭到尾都不知道事情是如何發生的，警方調
    閱監視錄影帶之後，伊才知道被害人丁氏享從後面撞伊所駕
    駛的車輛，當時被害人的機車專用號誌應該是紅燈，被害人
    不應該通行，是被害人闖紅燈來撞伊的，伊的貨櫃曳引車很
    大台，車子有相當的高度和長度，所以伊轉彎也有相當的角
    度，以當時的情形，伊雖然開車很小心，也沒有辦法去注意
    到被害人行駛到伊後面的狀況，所以伊應該是沒有過失肇事
    逃逸的部分，因為伊從頭到尾都不知道事情是如何發生的，
    所以根本沒有肇事逃逸的犯意云云。經查：
（一）被害人係於被告駕駛貨櫃曳引車左轉彎時，騎乘機車閃避
      不及而與該貨櫃曳引車右後方車身發生碰撞，因而人車倒
      地，頭部遭貨櫃曳引車右後輪輾過，導致頭顱碎裂當場死
      亡，被告並於肇事後，並未下車查看、且未留滯現場等待
      處理，亦未報警或採取送醫、急救等必要救護行為，復未
      留下聯絡方式，即逕行駛離現場乙節，業據被告坦承在案
      ，並核與證人蘇冠璋於偵查及審判中之證述情節相符，並
      經台灣高雄地方法院檢察署檢察官督同法醫師（洪富雄）
      相驗屬實，製有檢驗報告書、相驗屍體證明書各1 份（見
      相驗卷第47至53頁），復有現場交通事故採證照片、車體
      照片及現場監視器錄影帶翻拍照片27張、道路交通事故現
      場圖1 份、車號X7-446號營業貨櫃曳引車行照影本及被告
      駕駛執照影本各1 份（見警卷第19-39 頁、第44至46頁）
      、現場監視錄影光碟在卷可稽，此部分事實堪以認定。
（二）就業務過失致死部分，被告雖以轉彎時並未看見被害人所
      騎乘之機車，當時下雨，轉彎時有先讓2 、3 台車過去，
      後面有1 台油罐車，油罐車的位置離一段距離，看到可以
      轉才左轉，並沒有看到被害人騎乘之機車，轉彎當時機車
      的號誌應該是紅燈，是被害人闖紅燈來撞伊的，伊並無過
      失等語置辯，惟查：
    1.案發當時雖有下雨，然時值中午12時許，光線充足，被害
      人身著黃色雨衣，並非難以辨識，且證人即附近警衛室警
      衛蘇冠璋於偵查時證稱：當天有下雨，那時還有小雨等語
      （見偵卷第14頁），可知被告尚不致因天候能見度過低而
      無法看見被害人所騎乘之機車。惟依檢察官勘驗現場錄影
      光碟筆錄所載：「12時26分33秒被害人騎乘之機車從畫面
      左方出現」（見偵卷第55頁），另本院勘驗現場錄影光碟
      結果：「12：26：33，被害人機車疑似踩煞車滑行，12：
      26：34時撞上貨櫃車，這時有1 台油罐車從成功路北往南
      方向進入畫面」（見本院交訴卷第32頁），可知油罐車是
      12時26分34秒進入畫面中，與被害人所騎乘之機車進入監
      視器畫面的時間僅格1 秒，故案發當時被害人所騎乘之機
      車，與鄰近車道上之油罐車，距離應極為接近，則被告之
      視線，自有可能遭油罐車所阻擋，是被告辯稱，轉彎當時
      並未看到被害人騎乘之機車等語，尚非無據。
    2.被告雖可能因油罐車之關係而未能於轉彎時見到被害人騎
      乘之機車，然被告係職業駕駛人，有多年之駕駛經驗，應
      知道路上的大車旁，可能有較小型之車輛行駛，如果要轉
      彎，亦應讓可能存在之小型直行車先，必須在確定無直行
      車之情形下，才得以進行轉彎，轉彎車之注意義務，並不
      因視線上是否有死角而有不同，應為道路交通安全規則第
      102 條第1 項第7 款條文當然之解釋，否則轉彎車如僅因
      視線上死角未看到直行車，即可任意轉彎，大車旁之小型
      車輛豈不隨時因視線死角而面臨轉彎車帶來之威脅。且被
      告於本院審理時，亦不否認油罐車很大，旁邊可能會有小
      車，會有視線上的死角乙情（見本院交訴卷第100 頁），
      則被告既然要轉彎，即應確定前方已無直行車始可為之。
    3.被告雖有上開之注意義務，但被告於本院審判中則係表示
      ：該路口又長又寬、有看到油罐車，油罐車離伊有一段距
      離，因為油罐車起步很慢，伊認為可以過的去，所以只讓
      油罐車前的2 、3 台車過去，而沒有讓油罐車，就轉彎過
      去等語（見本院交訴卷第99至102 頁），而本院勘驗現場
      錄影光碟結果：「被告駕駛之貨櫃車進入路口是12：26：
      28 ， 貨櫃車直接左轉」、以及檢察官勘驗現場錄影光碟
      筆錄：「12時26分31秒曳引車駛入成功二路、凱旋路口開
      始左轉，自影像觀之，被告曳引車一進入路口立刻左轉，
      並無減速跡象」（見偵卷第55頁背面），可見被告並未注
      意確認油罐車旁還有無直行車，僅於確認與油罐車不至於
      發生擦撞之情形下，即於駛至路口時，貿然左轉，因而導
      致適時在油罐車右側之被害人，騎乘機車見狀閃避不及而
      發生碰撞，其確有疏未注意轉彎車應讓直行車先行之過失
      應堪認定。
    4.被告雖又辯稱當時被害人機車車道的號誌應該是紅燈，是
      被告闖紅燈來撞伊，伊並無過失云云，然本院勘驗現場錄
      影光碟結果：「被告駕駛之貨櫃車進入路口，貨櫃車直接
      左轉」、「被害人機車疑似踩煞車滑行，撞上貨櫃車」，
      以及檢察官勘驗現場錄影光碟筆錄：「自影像觀之，被告
      曳引車一進入路口立刻左轉，並無減速跡象」，均如前述
      ，可知本件雖然是被害人所騎乘之機車去撞擊被告駕駛之
      貨櫃曳引車，然真正肇事原因應係被告欲轉彎時，未減速
      慢行、且未禮讓直行車先行，即貿然轉彎，致被害人閃避
      不及而撞擊被告所駕駛之貨櫃曳引車，是被告對於本件車
      禍事故之發生，並不因係被害人撞擊其車輛而免過失之責
      。另被告所辯被害人闖紅燈乙節，雖被害人確係於成功二
      路汽車號誌綠燈時與被告發生碰撞，且依高雄市政府交通
      局99年2 月6 日高市交管字第0990005222號函說明二、三
      所載：「第一時相開放成功二路方向機車通行綠燈20秒，
      第二時相開放成功二路汽車通行綠燈90秒，第三時相開放
      凱旋四路方向通行綠燈40秒。第二時相時，機車專用號誌
      為紅燈。」（見本院交訴卷第11頁），被告辯稱當時汽車
      號誌為綠燈，被害人闖紅燈乙節並非全然無據，然第二時
      相綠燈前，係第一時相（即機車道）綠燈，且事發路口距
      離相當長，本件被害人是否係於第一時相綠燈即將結束前
      ，即已通過紅綠燈而進入路口，亦非全然不可能，依卷內
      現有證據，本院尚難以案發時，汽車號誌為綠燈即認定被
      害人有闖紅燈之事實存在，本案曾送高雄市政府交通局車
      輛行車事故鑑定委員會及高雄市政府鑑定，然均遭回覆表
      示「行向之號誌不明，未便遽作鑑定」（見本院審交訴第
      25、26頁）之結論，亦同此無法認定被害人是否有闖紅燈
      事實之認定，從而本件自難憑此即認定被告就車禍事件之
      發生無過失存在。又縱使被害人確實有闖紅燈之事實存在
      而有過失，然被告對於事故之發生，既有過失，業如前述
      ，則此僅為有無民事上與有過失之問題，並無解於被告過
      失責任之成立。
    5.綜上，本件被告上開所辯，均屬無據，咸無可採。按汽車
      行駛至交岔路口，其行進、轉彎，應依下列規定：七、轉
      彎車應讓直行車先行，道路交通安全規則第102 條第1 項
      第7 款訂有明文。查被告於前揭時地駕車，本應注意上開
      規定，且依當時情形，本件案發時雖有下雨，然日間自然
      光線、路面無缺陷，又無障礙物，視距良好等情，客觀上
      並無不能注意之情事，有上開道路事故現場圖、現場照片
      及被告自行庭呈之現場照片可佐；又被告於90年起任職於
      柏旭公司擔任司機業務，於78年7 月10日考領有職業聯結
      駕駛執照，案發當時駕駛執照仍在有效期間內，被告有時
      1 天行經本件肇事路段1 至2 次，每月平均約5 至6 趟，
      最多到8 趟等情，亦據被告坦承屬實（見本院交訴卷第95
      頁），復有前開被告駕駛執照影本1 份附卷可稽，足見被
      告對於上揭交通法規知之甚詳，並具有正常駕駛貨櫃曳引
      車之能力，且對於該路段交通環境應甚知悉，且事發時亦
      無不能注意之情形，竟疏於注意轉彎車先讓直行車先行，
      貿然左轉進入對向車道，致被害人閃避不及，而當場車禍
      身亡，其有過失，應堪認定。又被害人係因該車禍事故而
      遭被告所駕駛之貨櫃曳引車右後輪輾過，導致頭顱碎裂當
      場死亡，則被告上開過失行為，與被害人死亡間，顯具有
      相當因果關係甚明。綜上，本件被告業務過失致死之犯行
      事證明確，洵堪認定，應依法論科。
（三）就被告被訴肇事逃逸部分，被告固不否認有於轉彎時聽到
      聲響，然以案發當時載運的是空櫃，車又是大車，當空櫃
      與板台較沒有重量又遇道路不平的時候，就會發出乒乒砰
      砰的聲音，聽到的是空櫃與板台乒乒砰砰的碰撞聲，沒有
      聽到撞擊的聲音，轉彎經過平交道後，並沒有停車，只是
      因為前面地上有坑洞，所以速度才減慢停下，並不知道發
      生車禍云云為辯。惟查：
    1.本件被害人係頭顱遭被告所駕駛之貨櫃曳引車車輪壓碎而
      當場死亡乙情，業如前述，且證人即附近警衛室警衛蘇冠
      璋於本院審理中證稱：當天看到車禍的情形是先聽到聲響
      ，很像壓過塑膠，霹啪聲，大約兩、三秒左右，很大聲，
      伊聽到聲音時，坐在警衛室裡面等語（見本院交訴卷第28
      頁），依檢察官勘驗筆錄所載，證人蘇冠璋案發當時所在
      之警衛室，離本件交通事故之碰撞點距離約24.8公尺（見
      偵卷第36頁），以證人所在較遠之位置，尚能聽到被害人
      頭戴安全帽被壓碎的聲音很大聲，而知悉發生車禍，則依
      安全帽耐壓設計與現場所拍得之碎裂情形，可知被告在壓
      碎被害人之安全帽時，應能明顯感覺壓到物品，而於車內
      經由聽到聲響、輪胎及車身之起伏而感受到異狀發生，且
      被告又確實於事故發生後，貨櫃車左轉通過平交道後約停
      止2 秒之後才又緩緩前行，有本院當庭勘驗現場光碟筆錄
      可證（見本院交訴卷第32頁），且被告亦曾於98年3 月7
      日警詢時表示：等綠燈要左轉海吉貨櫃場時到貨櫃場門口
      時聽到一聲碰撞聲，伊立即停車查看左右後視鏡，未發現
      有異常（未下車），就立即開車至貨櫃場交櫃等語（見警
      卷第8 頁），於98年3 月7 日偵訊時表示：有聽到碰一聲
      ，是停車從左右後照鏡查看，查無異樣才駛離的等語（見
      偵卷第8 頁），及於98年3 月8 日偵訊中表示：聽到有異
      樣時，有看後視鏡，當時不知道有撞到人，因為大貨車噪
      音大，震動也較大不易察覺等語（見相驗卷第45頁），則
      依上述種種跡象研判，被告既有聽到碰撞聲、又應有聽到
      壓碎物品聲音及感受到輪胎壓到物品之起伏，且確實曾於
      事故發生後將車輛停下，衡情已足認定被告實際上應查悉
      發生車禍之事實。又依錄影帶翻拍照片所示，被害人倒地
      後之人車係散落於被告駕駛車輛之右後方，並未被車身所
      擋住（見警卷第24頁），被告既表示有自後視鏡查看等語
      ，則被告當時應可由後照鏡見得被害人人車倒地之情形，
      顯見被告辯稱並不知道發生車禍云云，洵屬事後卸責之詞
      。然被告竟不予理會，仍駕車離開現場，其主觀上顯有肇
      事致人傷害而逃逸之故意甚明。
    2.被告雖辯稱聽到的係空櫃與板台的碰撞聲，沒有聽到撞擊
      的聲音，且車子係道路前有坑洞停下云云，然查，被告於
      98年3 月7 日警詢時、98年3 月7 日偵訊及98年3 月8 日
      偵訊時均陳稱：有聽到一聲碰撞聲，並停車用後視鏡查看
      等語，已如前述，然被告於98年6 月17日偵查時又改稱：
      「監視器錄影之畫面顯示發生車禍時，我的車子有先停下
      數秒鐘才又開始行車，是因為路況剛好有坑洞，我的速度
      才減慢。我的車子沒有完全停下來，是減慢速度，且從頭
      到尾我都不知道有發生車禍。我是經過鐵路軌道後有坑洞
      ，我是減速，不是完全停下，並不知道有撞到人。當時我
      車上載有空貨櫃，經過平交道會有震動的聲音，我聽到的
      是這種聲音，所以我聽到的是空貨櫃的聲音不是撞擊的聲
      音，且當時又下雨我才沒有下車。因我每天都在聽空貨櫃
      震動的聲音，所以不會感到有什麼不平常的。」等語（見
      偵卷第18至19頁），並於此後之偵審程序中，均為大致相
      同之陳述，均表示車子會減速停下是因為道路有坑洞，並
      無停車僅係減速、或僅因坑洞而暫時停下，並非停車、且
      並無聽到撞擊聲，僅聽到貨櫃與車台本身之碰撞聲云云。
      查被告涉嫌肇事逃逸罪嫌，其於肇事時是否知悉與被害人
      撞擊之事，係屬本案至為關鍵之處，而被告經過案發現場
      時有無聽到碰撞聲，為何於事故發生後停車，係被告所親
      身經歷之事實，真相應僅有一種，然被告竟有前後不一之
      陳述，是否意在脫免責任，而隨證據調查之程序，更易其
      說詞，實非無疑。
    3.再者，被告上開所辯之坑洞，雖證人即太子保全公司派往
      海吉貨櫃公司之警衛洪志能於檢察官98年7 月8 日事故現
      場履勘時證稱：警衛室前有一柏油重新舖設痕跡，大約係
      98 年3月初或2 月底前舖設，重新舖設前，路面坑坑洞洞
      等語，然證人洪志能同時亦證稱：未鋪設前，車子可直接
      開過去，不會影響行駛，一般貨櫃車進入警衛室不會臨停
      與保全人員打招呼，因為看久都知道了，不用停等語（見
      偵卷第37頁背面至第38頁），核與經驗上類似被告所駕駛
      之貨櫃曳引車等大型車輛，經過坑洞時並無停車必要之常
      情相符，且證人蘇冠璋亦於98年5 月22日偵查中結證表示
      ：平日車輛進出不用先暫停等語（見偵卷第14頁），故被
      告並無原因會於經過平交道後停下車輛，且被告亦表示當
      時車上係空櫃，並無載送貨物，被告亦無擔心車上貨物受
      損而停車之必要，是被告於事故發生後停車之原因，自應
      係如其先前所述，係因聽到碰撞聲而停車查看，被告後改
      稱因道路坑洞而停車云云，顯係事後卸責之詞，實不可採
      。
    4.至被告雖提出本院98年度交聲字第1539號肇事逃逸原處分
      撤銷之交通事件裁定1 份（見本院審交訴卷第28至29頁）
      ，辯稱其並無肇事逃逸之行為云云。然按一行為同時觸犯
      刑事法律及違反行政法上義務規定者，依刑事法律處罰之
      。但其行為應處以其他種類行政罰或得沒入之物而未經法
      院宣告沒收者，亦得裁處之。前項行為如經不起訴處分或
      為無罪、免訴、不受理、不付審理之裁判確定者，得依違
      反行政法上義務規定裁處之，行政罰法第26條定有明文。
      而觀諸該規定之立法理由：「一行為同時觸犯刑事法律及
      違反行政法上義務規定時，由於刑罰與行政罰同屬對不法
      行為之制裁，而刑罰之懲罰作用較強，故依刑事法律處罰
      ，即足資警惕時，實無一事二罰再處行政罰之必要。且刑
      事法律處罰，由法院依法定程序為之，較符合正當法律程
      序，應予優先適用。」，強調一事不二罰及刑事法律處罰
      程序優先之原則，是被告本件因肇事逃逸遭行政裁罰之交
      通違規事實，既同時涉犯刑事法律，且其所涉之刑事案件
      仍應由本院適用刑事法律程序即刑事訴訟法加以審理，而
      不受交通聲明異議事件裁定結果之拘束，即屬當然。又被
      告雖於肇事後並未速駛離現場，仍於海吉貨櫃場內休息，
      而為警調閱現場監視畫面，查察該貨櫃場內車輛後，發現
      被告所駕駛之上開貨櫃曳引車遺留有紅色油漆，而在駕駛
      休息室查獲被告，然被告因業務關係長期於本件肇事路口
      出入，是否已得知該路口有監視錄影器材，其肇事經過業
      經錄影而無從逃逸，故佯裝若無其事，以免反因逃逸行為
      而被認定犯行，已非無疑，故其是否於肇事後速駛離海吉
      貨櫃場，與其是否知悉已肇事，即無經驗法則上之必然性
      ，否則豈非謂肇事致人死傷之人，凡於肇事後繼續原有行
      程，或僅無異常反應，即可證明其並無肇事逃逸之意？是
      被告於肇事後並未將車輛駛離海吉貨櫃場之行為，並不足
      以為認定被告無肇事逃逸故意之依據。
    5.綜上，顯見被告對於被害人人車倒地受有傷亡乙情，知情
      卻不予理會，且未停留在現場施以救助，反駕車離去，被
      告前開所辯，均屬犯後圖卸之詞，無足採信。本件事證明
      確，被告肇事逃逸犯行堪以認定，應依法論科。
 (四) 綜上所述，被告對於本件死亡車禍事故之發生確有過失，
      而其明知已發生車輛撞擊致人車倒地傷亡之肇事情形發生
      ，仍逕自駕車離去，其業務過失致人於死及肇事逃逸之犯
      行均堪認定，本件事證明確，應予論罪科刑。
二、按刑法第185 條之4 駕駛動力交通工具肇事致人死傷而逃逸
    罪，其立法目的，乃為維護交通，增進行車安全，促使當事
    人於事故發生時，能對被害人即時救護，減少死傷，以保護
    他人權益並維護社會秩序。又其立法精神在於交通事故一旦
    發生，且發生人員傷亡之情況，不論是撞人或被撞，或是因
    其他事故而造成死傷，只要是在駕駛動力交通工具過程內所
    發生者，參與這整個事故過程的當事人皆應協助防止死傷之
    擴大，蓋如駕駛人於事故發生後，隨即逃離現場，不僅使肇
    事責任認定困難，更可能使受傷之人喪失生命或求償無門。
    被告於事故當時既明知被害人因與其發生擦撞而傷亡，然卻
    不顧被害人安危，並隨即駕車離去，而未報警並留在現場等
    候到場員警處理，或對被害人採取任何救護或其他必要措施
    ，顯與刑法第185 條之4 所欲規範之目的相違。又被告案發
    時以駕駛貨櫃曳引車為業，為從事駕駛業務之人，業如前述
    ，是核被告所為，係犯刑法第276 條第2 項之業務過失致人
    於死罪、第185 條之4 之肇事致人死亡逃逸罪。被告所犯上
    開2 罪間，其犯意各別，行為互殊，應予分論併罰。
三、爰審酌被告因駕車疏忽，造成被害人丁氏享死亡此種無法回
    復之侵害，丁氏享尚有1 幼子，亦驟失其怙，被告行為所生
    損害難謂輕微；案發地點為高雄市前鎮區○○○路與凱旋路
    口，事發時間為中午12時許，為午休用餐時間，往來人車非
    多，本件如非恰有監視錄影器材拍下肇事過程，豈非縱容被
    告逍遙法外，被害人之家屬亦將不知向何人求償；被告曾於
    83年間因駕駛業務過失致死行為遭判刑確定，素行已非良好
    ，且於本件犯罪後，仍飾詞狡辯有何過失及肇事逃逸之故意
    ，犯後態度非佳；並於本院100 年10月5 日審判時表示，沒
    有經濟能力，僅願以新臺幣（下同）5000元或1 萬元與告訴
    人商談和解事宜，因而與告訴人對於和解金額認知差距過大
    、無法達成共識，除由強制責任險理賠之金額外，迄今未賠
    償被害人家屬分文等情狀，並參考被告之經濟狀況、教育程
    度國中畢業、目前職業（見本院交訴卷第100 頁、第101 頁
    ）等一切情狀，分別量處如主文所示之刑，並斟酌被告犯罪
    情狀暨欲對被告達到刑罰目的所需施加之刑罰強度等情，定
    如主文所示之應執行刑。至檢察官雖就被告業務過失致人於
    死犯行具體求處有期徒刑1 年10月之刑度，然本院斟酌上情
    ，認宣告如主文所示之刑，應已足昭炯戒，檢察官所求刑度
    尚嫌過重，附此說明。
據上論斷，應依刑事訴訟法第299 條第1 項前段，刑法第276 條
第2 項、第185 條之4 、第51條第5 款，刑法施行法第1  條之1
第1項 、第2 項前段，判決如主文。
本案經檢察官顏漢文到庭執行職務。
中    華    民    國   100    年    10    月    26    日
                  刑事第十四庭  審判長法  官  陳銘珠
                                      法  官  林揚奇
                                      法  官  黃政忠
以上正本證明與原本無異。
如不服本判決應於收受送達後10日內向本院提出上訴書狀，並應
敘述具體理由；如未敘述上訴理由者，應於上訴期間屆滿後20日
內向本院補提理由書（均須按他造當事人之人數附繕本）「切勿
逕送上級法院」。
中    華    民    國   100    年    10    月    26    日
                                      書記官  武凱葳
附錄本案論罪科刑法條之依據：
刑法第276 條第2 項
從事業務之人，因業務上之過失犯前項之罪者，處5 年以下有期
徒刑或拘役，得併科3 千元以下罰金。
中華民國刑法第185條之4
駕駛動力交通工具肇事，致人死傷而逃逸者，處 6 月以上 5 年
以下有期徒刑。